臺灣士林地方法院刑事判決
110年度審金訴字第679號
公  訴  人  臺灣士林地方檢察署檢察官
被      告  蕭名舜


上列被告因違反洗錢防制法等案件，經檢察官提起公訴（110年
度偵字第14417、17051號），本院判決如下：
    主  文
本件公訴不受理。
    理  由
一、公訴意旨略以：被告蕭名舜可預知金融機構帳戶資料係供個
    人使用之重要理財及交易工具，關係個人財產及信用之表徵
    ，提供自己之金融帳戶予陌生人士使用，常與詐欺等財產犯
    罪密切相關，可作為犯罪集團遂行詐欺犯罪之人頭戶，藉此
    躲避警方追查，並掩飾犯罪所得之來源及性質，仍基於幫助
    詐欺取財及幫助洗錢之不確定故意，於民國110年3月底某時
    ，在中華電信汐止服務中心前（新北市○○區○○路00號），將
    其所申辦台新銀行帳戶（帳號：000-00000000000000，下稱
    本案帳戶）提款卡交付予樓胤奎並告知密碼及網路銀行帳號
    、密碼（樓胤奎所涉詐欺罪嫌，另行偵辦）。嗣樓胤奎及其
    餘詐欺集團成員取得本案帳戶後，即意圖為自己不法所有，
    基於詐欺取財之犯意，以本案帳戶為工具，分別向如附表所
    列之人實施如附表所示詐術，致使其等均陷於錯誤，而於附
    表所示之時間，依指示將如附表所示金額匯款至本案帳戶，
    以此方式掩飾、隱匿該款項與犯罪之關聯性。因認被告涉有
    刑法第30條第1項前段、第339條第1項之幫助詐欺取財罪，
    及刑法第30條第1項前段、洗錢防制法第14條第1項之幫助洗
    錢罪嫌云云。
二、按已經提起公訴或自訴之案件，在同一法院重行起訴者，應
    諭知不受理之判決；又不受理之判決，得不經言詞辯論為之
    ，刑事訴訟法第303條第2款及第307條定有明文。又刑事訴
    訟法第8條所稱之「同一案件」包括事實上及法律上同一案
    件，即指所訴案件之被告及犯罪事實均屬同一者而言，而實
    質上或裁判上一罪，其基本事實或有差異，然在實體法上仍
    屬一罪，且刑罰權僅為單一，是其在法律上之事實關係既屬
    單一，且有不可分性，則檢察官雖僅就其犯罪事實之一部起
    訴，效力仍及於全部，自不失為同一案件，而受理法院即應
    就全部事實予以審判，不能就其他部分另案再行起訴，故同
    一案件之犯罪事實之一部業經檢察官提起公訴，復就其他部
    分犯罪事實在同一法院重行起訴者，自應諭知不受理之判決
    。是想像競合犯之犯罪事實一部提起公訴，依審判不可分原
    則，其效力既及於全部，則其他部分自不得再行提起公訴。
三、本件被告蕭名舜於110年3月底某時，在中華電信汐止服務中
    心前（新北市○○區○○路00號），將其所申辦台新銀行帳戶（
    帳號：000-00000000000000，下稱本案帳戶）提款卡交付予
    樓胤奎並告知密碼及網路銀行帳號、密碼，供詐欺集團成員
    訛騙另案告訴人葉琇鳳、莊晴姿匯款至上開帳戶，涉嫌幫助
    詐欺取財、幫助洗錢乙案，前經臺灣士林地方檢察署檢察官
    以110年度偵字第12594、17434號案件提起公訴，於110 年1
    1月1日繫屬於本院，並以110年度審金訴字第656號案件審理
    中（下稱前案），有臺灣高等法院被告前案紀錄表、前案起
    訴書附卷可稽；核與本案公訴意旨所指被告交付之金融帳戶
    資料、交付時間、地點均相同，足見被告係以同一交付金融
    帳戶之幫助行為，使詐欺集團成員得以遂行多次詐欺取財、
    洗錢等犯行，縱詐欺集團係對數名被害人犯罪，仍無從認為
    被告所為係數罪，而僅得論以一罪，是本案與前案具有想像
    競合犯之裁判上一罪關係，顯係同一案件。徵諸本案係由臺
    灣士林地方檢察署檢察官以110年度偵字第 14417、17051號
    案件提起公訴，並於110年11月8日繫屬於本院，有本案起訴
    書及臺灣士林地方檢察署110年11月8日士檢卓星110偵14417
    字第1109048314號函暨其上所蓋本院收文戳在卷可參，足見
    本案繫屬於後，又本案與前案乃係同一案件，業如前述，依
    審判不可分之原則，當為前案起訴效力所及，不得再行起訴
    ，爰不經言詞辯論，逕就本案為諭知不受理之判決。
四、另臺灣士林地方檢察署檢察官以110年度偵字第18247號，就
    被告蕭名舜對於被害人蔡明臻所涉之幫助詐欺取財、幫助洗
    錢等犯嫌移請併辦審理部分，因本案檢察官起訴被告所涉犯
    嫌部分，既已經本院諭知不受理之判決如前，則此移送併辦
    部分，本院顯然無從併予審理，自應退回原檢察官另為適法
    之處理，併予敘明。　　
據上論結，應依刑事訴訟法第303條第2款、第307條，判決如主
文。
中　　華　　民　　國　　110 　年　　12　　月　　6 　　日
                  刑事第九庭審判長法  官  李育仁
                                  法  官  陳秀慧
                                  法  官  李冠宜
以上正本證明與原本無異。
如不服本判決應於收受送達後20日內向本院提出上訴書狀，並應
敘述具體理由。其未敘述上訴理由者，應於上訴期間屆滿後20日
內向本院補提理由書（均須按他造當事人之人數附繕本）「切勿
逕送上級法院」。
因疫情而遲誤不變期間，得向法院聲請回復原狀。
                                   書記官  杜依玹
中　　華　　民　　國　　110 　年　　12　　月　　8 　　日
附表：
編號 被害人 　（是否提告） 詐術 匯款時間 匯款金額(新臺幣) 匯入帳戶 偵查案號 1 楊芊楹 （是） 假投資 110年3月31日 下午6時42分 3,000元 本案帳戶 110偵14417 2 郭俊宏 （是） 假投資 110年4月1日 上午10時35分 600,000元 本案帳戶 110偵14417 3 何明倚 （是） 假投資 110年4月1日 上午11時5分 10,000元 本案帳戶 110偵14417               4 林晨譯 （是） 假投資 110年3月31日 下午10時42分 30,000元 本案帳戶 110偵14417    110年3月31日 下午10時44分 27,000元 本案帳戶  5 陳翊享 （否） 假投資 110年3月31日 下午6時16分 20,000元 本案帳戶 110偵14417 6 廖秀卿 （是） 假投資 110年3月31日 下午8時44分 40,000元 本案帳戶 110偵14417 7 陳恬宜 （是） 假投資 110年4月1日 上午10時8分 59,640元 本案帳戶 110偵14417 8 方冠勳 （是） 假投資 110年4月1日 上午9時40分 28,400元 本案帳戶 110偵17051